# 弃置费用预计负债

提问人：楚勋之恋 时间：2018-06-15 11:23:24
各位老师，公司是矿山企业，原先因为缴纳矿山地质环境治理恢复保证金，未计提弃置费用的预计负债，现收到财建〔 2017 〕 638 号文件通知：取消保证金制度，建立矿山地质环境治理恢复基金制度，要求将矿山地质环境恢复治理费用按照企业会计准则规定预计弃置费用，建立矿山地质环境治理恢复基金，现关于如何会计处理咨询如下： 公司相关矿权已摊销完毕，该部分弃置费用的预计负债是否需要入资产，如果入资产，入账时点及摊销期限如何确定？

回答人：chenyiwei
不清楚具体情况，但是： 1 、首先，原先的保证金制度只是为企业履行环境治理恢复义务所强制缴存的保证金，该保证金的缴存不应代替预计负债的计提，此前未计提预计负债，应考虑是否构成前期差错。 2 、假设不构成前期差错的（个人估计这种可能性不大），则按《企业会计准则解释第 6 号》第一条规定处理：“一旦该固定资产的使用寿命结束，预计负债的所有后续变动应在发生时确认为损益。”。